臺灣屏東地方法院刑事判決　　　　　　　100年度易字第291號
公　訴　人　臺灣屏東地方法院檢察署檢察官
被　　　告　陳慶智
上列被告因竊盜案件，經檢察官提起公訴（100 年度偵字第1878
號），被告於準備程序就被訴事實為有罪之陳述，經本院告知簡
式審判程序之旨，並聽取被告及公訴人之意見後，合議庭裁定由
受命法官獨任進行簡式審判程序，判決如下：
    主  文
陳慶智犯攜帶兇器毀越門扇竊盜罪，累犯，處有期徒刑拾月。
    事  實
一、陳慶智前於民國96年間因施用毒品案件，經本院以96年度訴
    字第987 號判處有期徒刑1 年確定；又於97年間因傷害案件
    ，經本院以97年度易字第286 號判處有期徒刑4 月、3 月，
    應執行有期徒刑6 月確定；上開案件嗣經本院以97年度聲字
    第1030號裁定應執行有期徒刑1 年5 月確定，於98年7 月14
    日縮刑期滿執行完畢。詎其竟意圖為自己不法之所有，基於
    竊盜之犯意，於100 年1 月9 日凌晨2 時10分許，前往位於
    屏東縣枋山鄉○○路53號之臺灣中油股份有限公司楓港加油
    站（下稱楓港加油站），持其於路邊所拾得之客觀上足以傷
    害人之生命、身體、安全，而可作為兇器使用之螺絲起子1
    支，撬開楓港加油站之咖啡吧木門之喇叭鎖而侵入後，竊得
    楓港加油站所有之電腦主機、螢幕、鍵盤、條碼機各1 臺（
    均業經警發還楓港加油站）。嗣經警依楓港加油站監視器之
    錄影畫面，始循線查獲上情。
二、案經屏東縣政府警察局枋寮分局移送臺灣屏東地方法院檢察
    署檢察官偵查起訴。
    理  由
一、本件被告陳慶智所犯係死刑、無期徒刑、最輕本刑為3 年以
    上有期徒刑以外之罪，其於本院準備程序中就前揭被訴事實
    為有罪之陳述，經告知簡式審判程序之旨，並聽取其與公訴
    人之意見後，認無不得或不宜改依簡式審判程序進行之處，
    爰依刑事訴訟法第273 條之1 第1 項、第284 條之1 ，改依
    簡式審判程序審理，合先敘明。
二、上開犯罪事實，業據被告陳慶智於警詢、偵查及本院審理時
    均坦承不諱，核與證人即被害人楓港加油站站長張龍誌、證
    人陳林春合於警詢所證述之情節大致相符，並有屏東縣政府
    警察局枋寮分局搜索扣押筆錄、扣押物品目錄表、贓物認領
    保管單各1 紙及現場照片6 幀( 見警卷第12、13、16至18頁
    ) 在卷可稽，足認被告上開任意性之自白顯與事實相符，應
    可採信。是本件事證明確，被告陳慶智上開加重竊盜之犯行
    ，洵堪認定。
三、按刑法第321 條第1 項第3 款之攜帶兇器竊盜罪，係以行為
    人攜帶兇器竊盜為其加重條件，此所謂兇器，其種類並無限
    制，凡客觀上足對人之生命、身體、安全構成威脅，具有危
    險性之兇器均屬之，且祇須行竊時攜帶此種具有危險性之兇
    器為已足，並不以攜帶之初有行兇之意圖為必要（最高法院
    79年臺上字第5253號判例參照）。查被告陳慶智為本件竊盜
    犯行時所攜帶之螺絲起子1 支，屬鐵製堅硬工具，而被告係
    以上開螺絲起子撬開楓港加油站咖啡吧之木門，業據被告於
    本院審理中供陳甚明( 見本院卷第30頁) ，是依其性質，認
    該螺絲起子屬客觀上足以傷害人之生命、身體、安全之器械
    ，顯為具有危險性之兇器無誤。又按刑法第321 條第1 項第
    2 款所規定之「門扇」專指門戶而言，而所謂「其他安全設
    備」，指門扇、牆垣以外，與門扇、牆垣具有相類性質，依
    通常觀念足認防盜之一切設備而言。查被告陳慶智於前揭時
    、地行竊時，係持螺絲起子破壞上開楓港加油站咖啡吧之木
    門而侵入行竊，已如前述，則依上開說明，該木門自屬上開
    條文規定之「門扇」無疑。
四、次按行為後法律有變更者，適用行為時之法律。但行為後之
    法律有利於行為人者，適用最有利於行為人之法律，刑法第
    2 條第1 項定有明文。查被告陳慶智行為後，刑法第321 條
    於100 年1 月26日修正公布，並於公布日施行。而按修正前
    刑法第321 條第1 項第2 款、第3 款規定：毀越門扇、牆垣
    或其他安全設備、攜帶兇器而犯竊盜罪者，處6 月以上、5
    年以下有期徒刑；又修正後刑法第321 條第1 項第2 款、第
    3 款規定：毀越門扇、牆垣或其他安全設備、攜帶兇器而犯
    竊盜罪者，處6 月以上、5 年以下有期徒刑，得併科新臺幣
    10萬元以下罰金。是經比較新舊法後，應以修正前之刑法第
    321 條第1 項第2 款、第3 款規定，對被告較為有利。
五、核被告陳慶智所為，係犯修正前刑法第321 條第1 項第3 款
    、第2 款之攜帶兇器毀越門扇竊盜罪。又被告有如事實欄所
    載論罪科刑執行之前科紀錄，有臺灣高等法院被告前案紀錄
    表1 紙在卷可查，其於有期徒刑執行完畢後，5 以年內故意
    再犯有期徒刑以上之本罪，為累犯，應依刑法第47條第1 項
    規定，加重其刑。爰審酌被告正值青壯之年，不思以正途謀
    生，猶因不勞而獲之心態，任意竊取他人之物供己所用，侵
    害被害人之財產法益，且其有多次竊盜前科，有前開臺灣高
    等法院被告前案紀錄表附卷可憑，其再次違犯本罪，顯屬不
    該，惟念及其於犯罪後已坦承犯行，態度尚可，且上開竊得
    之物均已經警發還被害人楓港加油站，暨衡及其素行、智識
    程度、生活狀況、所竊財物之價值等一切情狀，量處如主文
    所示之刑。至檢察官具體求處有期徒刑1 年，惟本院審酌本
    件被竊財物業經發還被害人，並衡及被竊財物之價值、被害
    人所受損害及其犯後態度等節，認本件上開所量處之刑，應
    屬適當，併予敘明。
六、至未扣案之螺絲起子1 支，雖係供被告陳慶智為本件竊盜犯
    罪所用之物，然並非屬被告所有，業據被告於偵查及本院審
    理中供承明確( 見偵卷第13頁、本院卷第30頁背面) ，又非
    屬違禁物，是本院自無從宣告沒收，附此敘明。
據上論斷，應依刑事訴訟法第273 條之1 第1 項、第284 條之1
、第299 條第1 項前段，修正前刑法第321 條第1 項第3 款、第
2款，刑法第47條第1 項，判決如主文。
本案經檢察官鍾佩真到庭執行職務。
中    華    民    國   100    年    4     月    29    日
                 刑事第一庭    法  官  許瑜容
以上正本證明與原本無異。
如不服本判決應於收受判決後10日內向本院提出上訴書狀，並應
敘述具體理由；其未敘述上訴理由者，應於上訴期間屆滿後20日
內向本院補提理由書（均須按他造當事人之人數附繕本）「切勿
逕送上級法院」。
中    華    民    國   100    年    4     月    29    日
                                書記官  龔惠婷
附錄本案論罪科刑法條全文：
修正前中華民國刑法第321條
犯竊盜罪而有左列情形之一者，處6 月以上、5 年以下有期徒刑
：
一、於夜間侵入住宅或有人居住之建築物、船艦或隱匿其內而犯
    之者。
二、毀越門扇、牆垣或其他安全設備而犯之者。
三、攜帶兇器而犯之者。
四、結夥三人以上而犯之者。
五、乘火災、水災或其他災害之際而犯之者。
六、在車站或埠頭而犯之者。
前項之未遂犯罰之。